宣示判決筆錄
原      告  滙豐(台灣)商業銀行股份有限公司


法定代理人  麥康裕  
訴訟代理人  李秉翰  
被      告  羅靜喬  

上列當事人間110年度中小字第3333號請求給付簽帳卡消費款事
件，於中華民國110 年10月13日上午10時10分整在臺灣臺中地方
法院臺中簡易庭宣示判決，出席職員如下：
    法      官  林筱涵
    書  記  官  張峻偉
朗讀案由。
法官朗讀主文宣示判決如下：
    主      文
被告應給付原告新臺幣陸萬貳仟捌佰參拾參元，及其中新臺幣伍
萬捌仟伍佰捌拾玖元自民國九十五年四月二十八日起至清償日止
，按年息百分之十五計算之利息。
訴訟費用新臺幣壹仟元由被告負擔。
本判決得假執行。
    事實及理由之要領
一、原告主張：被告於民國94年4 月26日向原告（原告與香港商
    香港上海匯豐銀行依企業併購法有關分割規定，共同於99年
    5月1日申請將香港商香港上海匯豐銀行在台分行部分營業、
    資產及負債分割予原告，並經行政院金融監督管理委員會同
    意在案）申請信用卡（卡號：0000000000000000號）使用，
    依約被告得於特約商店簽帳消費，惟應於當期繳款截止日前
    向原告全部清償，或以循環信用方式繳付最低應繳金額，循
    環信用利息之計算，係將每筆得計入循環信用本金之帳款，
    自各筆帳款入帳日起，按年息19.929％按日計算至該筆帳款
    結清之日止。詎被告簽帳消費後未依約繳款，迄至95年4 月
    27日止，尚欠新臺幣（下同）62,833元（含本金58,589元、
    利息3,444元、違約金800元）未為清償。為此，爰依信用卡
    契約之法律關係提起本件訴訟，並聲明如主文第1 項所示。
二、上開原告主張之事實，業據其提出行政院金融監督管理委員
    會99年3 月22日金管銀外字第09950000770 號函及報紙公告
    、信用卡申請書、信用卡約定條款、電腦應收帳務明細、信
    用卡帳單為證。被告未於言詞辯論期日到場，亦未提出書狀
    為任何具體爭執，依民事訴訟法第436條之23準用第436條第
    2項適用第280條第3項、第1項之規定，視同自認。從而，原
    告依信用卡契約之法律關係，請求被告給付如主文第1 項所
    示之金額，為有理由，應予准許。
三、訴訟費用負擔及假執行宣告之依據：民事訴訟法第78條、第
    436 條之19第1 項、第436 條之20。
　
民事訴訟法第436 條之24第2 項：
對於本判決之上訴，非以違背法令為理由，不得為之。
如對本判決上訴，須於判決送達後20日內向本院提出上訴狀，並
須表明原判決所違背之法令及其具體內容與依訴訟資料可認為原
判決有違背法令之具體事實之上訴理由（均須按他造當事人之人
數附繕本）
中　　華　　民　　國　　110 　年　　10　　月　　13　　日
                  臺灣臺中地方法院臺中簡易庭
                                  法  官  林筱涵
                                  書記官  張峻偉
以上正本證明與原本無異。
中　　華　　民　　國　　110 　年　　10　　月　　13　　日
                                  書記官  張峻偉